臺灣高雄地方法院刑事裁定
111年度聲字第341號
聲  請  人  臺灣高雄地方檢察署檢察官
被      告  林弘恩



上列聲請人因受刑人數罪併罰，聲請定其應執行之刑（111年度
執聲字第239號），本院裁定如下：
    主  文
林弘恩犯如附表所示之罪，所處如附表所示之刑，應執行有期徒
刑拾陸年。
    理  由
一、聲請意旨略以：受刑人林弘恩因犯如附表所示之罪，經法院
    判決確定如附表，經受刑人請求，爰依刑法第53條、第51條
    第5 款、刑事訴訟法第477 條第1 項之規定，聲請定其應執
    行之刑等語。
二、按二裁判以上所宣告之數罪，均在裁判確定前所犯者，應依
    刑法第51條之規定，定其應執行之刑，刑法第53條定有明文
    ；另數罪併罰，應依分別宣告其罪之刑為基礎，定其應執行
    刑，此觀刑法第51條規定自明，故一裁判宣告數罪之刑，雖
    曾經定其執行刑，但如再與其他裁判宣告之刑定其執行刑時
    ，前定之執行刑當然失效，仍應以其各罪宣告之刑為基礎，
    定其執行刑，不得以前之執行刑為基礎，以與後裁判宣告之
    刑，定其執行刑。再按法律上屬於自由裁量事項，尚非概無
    法律性之拘束，在法律上有其外部界限及內部界限。前者法
    律之具體規定，使法院得以具體選擇為適當裁判，此為自由
    裁量之外部界限。後者法院為自由裁量時，應考量法律之目
    的，法律秩序之理念所在，此為自由裁量之內部界限。法院
    為裁判時，二者均不得有所逾越。再數罪併罰而有二裁判以
    上，應定其應執行刑之案件，法院所為刑之酌定，固屬自由
    裁量事項，然對於法律之內、外部界限，仍均應受其拘束（
    最高法院91年台非字第32號、92年度台非字第187 號判決意
    旨可資參照）。
三、經查，本件受刑人因犯如附表所示之罪，經法院先後判決處
    如附表所示之刑，並於如附表所示之日期確定在案等情，此
    有臺灣高等法院被告前案紀錄表、刑事判決書各1 份在卷可
    稽，足堪認定。又受刑人所犯如附表編號1 至3 所示之罪屬
    得易科罰金之罪，其餘之罪均係不得易科罰金之罪，依刑法
    第50條第1 項但書第1 款、第2 項之規定，須經受刑人請求
    檢察官聲請定其應執行刑者，始得依刑法第51條之規定定之
    ，茲受刑人就附表所示之罪，業已具狀請求檢察官聲請合併
    定其應執行之刑，此有受刑人聲請書存卷可參，是檢察官聲
    請定其應執行之刑，經核符合前揭規定，應予准許。又受刑
    人所犯如附表編號1 至12 所示之罪固曾經定應執行刑為有
    期徒刑9 年3 月確定；所犯如附表編號13 至15 所示之罪固
    曾經定應執行刑為有期徒刑7年6 月確定，惟揆諸前揭意旨
    ，受刑人既有如附表所示之罪應定其應執行刑，則前所定之
    應執行刑即當然失效，本院自可更定如附表所示之罪之應執
    行刑。而本院定其應執行刑時，不得逾越刑法第51條第5 款
    所定法律之外部界限，即不得重於附表所示之罪宣告刑之總
    和，亦應受內部界限之拘束，復就受刑人附表所犯之罪之犯
    罪動機、手段、侵害法益之程度、社會危害之嚴重性等情，
    爰就附表所示之罪，定其應執行刑如主文所示。
四、依刑事訴訟法第477 條第1 項，刑法第50條第2 項、第53條
    、第51條第5 款，裁定如主文。
中　　華　　民　國　   111 　年　   3　　月　　17     日
                刑事第十四庭 法　官   胡慧滿
以上正本證明與原本無異。
如不服本裁定，應於收受送達後5 日內向本院提出抗告狀。
中　　華　　民　國　   111 　年　   3　　月　　17     日
　　　　　　　　　　　　 　  書記官 　陸艷娣　　　　　　
附表：
編號   案由    宣告刑 犯罪日期（民國）       最後事實審        確定判決         備  註     法院、案號 判決日期（民國） 法院、案號 確定日期（民國）  1 毒品危害防制條例  有期徒刑3月，如易科罰金，以新臺幣1000元折算1日 108年10月04日13時10分採尿時回溯72小時內之某時 本院108年度原簡字第67號 109年02月05日 本院108年度原簡字第67號 109年03月20日 1.編號1至12曾定應執行刑9年3月。 2.編號13至15曾定應執行刑7年6月。 2 毒品危害防制條例  有期徒刑3月，如易科罰金，以新臺幣1000元折算1日 108年10月11日 本院109年度原簡字第7號 109年03月25日 本院109年度原簡字第7號 109年05月01日  3 毒品危害防制條例  有期徒刑4月，如易科罰金，以新臺幣1000元折算1日 109年01月15日 本院109年度原簡字第13號 109年04月13日 本院109年度原簡字第13號 109年05月28日  4 毒品危害防制條例  有期徒刑3年8月 108年06月13日 本院108年度原訴字第29號 109年07月16日 本院108年度原簡字第29號 109年08月18日  5 毒品危害防制條例  有期徒刑3年7月 108年06月22日 本院108年度原訴字第29號 109年07月16日 本院108年度原簡字第29號 109年08月18日  6 毒品危害防制條例  有期徒刑3年6月 108年07月05日 本院108年度原訴字第29號 109年07月16日 本院108年度原簡字第29號 109年08月18日  7 藥事法 有期徒刑7月 108年07月04日 本院108年度原訴字第27號 109年03月31日 雄高分院109年度原上訴字第41號 109年09月25日  8 毒品危害防制條例  有期徒刑3年8月 108年07月05日 本院108年度原訴字第27號 109年03月31日 雄高分院109年度原上訴字第41號 109年09月25日  9 毒品危害防制條例  有期徒刑3年8月 108年07月05日 本院108年度原訴字第27號 109年03月31日 雄高分院109年度原上訴字第41號 109年09月25日  10 毒品危害防制條例  有期徒刑3年10月 108年07月15日 本院108年度原訴字第27號 109年03月31日 雄高分院109年度原上訴字第41號 109年09月25日  11 毒品危害防制條例  有期徒刑4年2月 108年06月16日 本院108年度原訴字第27號 109年03月31日 雄高分院109年度原上訴字第41號 109年09月25日  12 藥事法 有期徒刑2月 109年01月21日 本院109年度審原訴字第20號 109年12月15日 本院109年度審原訴字第20號 110年01月20日  13 槍砲 有期徒刑5年6月 108年3至4月間某日 本院109年度原重訴字第1號 110年03月05日 本院109年度原重訴字第1號 110年04月07日  14 槍砲 有期徒刑5年6月 108年9至10月間某日 本院109年度原重訴字第1號 110年03月05日 本院109年度原重訴字第1號 110年04月07日  15 槍砲 有期徒刑5年6月 108年12月間某日 本院109年度原重訴字第1號 110年03月05日 本院109年度原重訴字第1號 110年04月07日